【裁判字號】    95,抗,1047
【裁判日期】    950831
【裁判案由】    損害賠償等
【裁判全文】
臺灣高等法院民事裁定                  95年度抗字第1047號
抗  告  人  元威機電工程行
法定代理人  丙○○
抗告人因與紹新企業有限公司等間損害賠償等事件，對於中華民
國95年6月14日臺灣桃園地方法院94年度訴字第565號所為裁定提
起抗告，本院裁定如下：
    主  文
抗告駁回。
抗告費用由抗告人負擔。
    理  由
一、抗告意旨以：如附件所示。
二、按訴訟標的之價額，由法院核定；核定訴訟標的之價額，以
    起訴時之交易價額為準；無交易價額者，以原告就訴訟標的
    所有之利益為準；以一訴附帶請求其孳息、損害賠償、違約
    金或費用者，不併算其價額，民事訴訟法第77條之1第1項、
    第2項、第 77條之2第2項分別定有明文。又訴訟費用如有溢
    收情事者，法院應依聲請並得依職權以裁定返還之；前項聲
    請，至遲應於裁判確定或事件終結後 3個月內為之，民事訴
    訟法第77條之26亦有明文。而所稱溢收，係專指訴訟費用之
    部分因誤會或其他原因而有溢收情事者而言，例如法院對訴
    訟標的價額之計算有誤而導致溢收裁判費、或當事人因誤少
    為多而溢繳。
三、經查，抗告人於民國93年11月30日以相對人紹新企業有限公
    司（下稱紹新公司）及乙○○為被告，起訴請求：(一)相對人
    紹新公司、乙○○應給付抗告人新台幣（下同）250,269 元
    之損害賠償金，及自該書狀送達翌日起，至清償日止，按年
    息5%計算之利息；(二)確認相對人紹新公司、乙○○於原法院
    92年7 月24日庭呈之協議書對於抗告人不生法律之效力；(三)
    相對人紹新公司有關因侵權行為取得給付工程款945,000 元
    之債權應廢止；(四)抗告人願供擔保，請准宣告假執行，有93
    年11月30日起訴狀在卷可按（見原法院中壢簡易庭93年壢簡
    字第1116號卷6、7頁），嗣於94年5 月25日追加相對人甲○
    ○及丁○○○為被告，並變更起訴聲明第(一)、(二)項為：(一)相
    對人紹新公司等應給付抗告人250,269 元之損害賠償金，及
    自本書狀送達翌日起，至清償日止，按年息5%計算之利息。
    (二)確認相對人等於原法院92年7 月24日庭呈之協議書對於抗
    告人不生法律之效力，亦有94年5 月25日追加被告狀、原法
    院94年6月21日訊問筆錄附卷可參（見原法院94年度訴字第5
    65號卷16、17、28、29頁）。經原法院核定起訴訴訟標的價
    額為2,140,269元，裁判費為22,285 元，扣除抗告人起訴時
    繳納之2,760元後，命抗告人應再補繳19,525 元，抗告人於
    94年6 月22日如數繳納，有原法院自行收納款項統一收據、
    訊問筆錄在卷為憑（見同上1116號卷5頁、同上565號卷6、2
    9 頁)。嗣抗告人於95年4月24日再行變更起訴聲明第(一)項為
    ：相對人紹新公司及丁○○○、乙○○、甲○○連帶負損害
    賠償責任，應給付抗告人25,0269 元之損害賠償金，相對人
    甲○○應另給付抗告人500,000 元整之損害賠償金及自民事
    追加被告狀繕本送達相對人翌日起，至清償日止，按年息5%
    計算之利息。原法院並庭諭抗告人應於95年5月4日前補繳裁
    判費4,950 元，抗告人又於95年5月1日悉數繳納，有聲明狀
    、言詞辯論筆錄、原法院自行收納款項統一收據附卷可參（
     見同上565號卷4、215、216、222頁）。綜上，原法院依抗
    告人所追加之聲明核定訴訟標的金額，及應補繳之裁判費，
    並無起訴訴訟標的價額有何計算錯誤而導致溢收裁判費之情
    事，且抗告人既依照原法院所核定之數額如期補繳，亦無溢
    繳之情事，則本件與民事訴訟法第77條之26規定得聲請裁定
    返還之要件不符，抗告人聲請返還溢繳之裁判費，尚難准許
    。原法院駁回抗告人之聲請，核無不合。抗告意旨泛言指摘
    原裁定不當，求予廢棄，為無理由，應予駁回。
四、據上論結，本件抗告為無理由，裁定如主文。
中    華    民    國    95    年    8    月    31    日
                    民事第五庭
                        審判長法  官  林丁寶
                              法  官  陳博享
                              法  官  蔡芳齡
正本係照原本作成。
本裁定除以適用法規顯有錯誤為理由，並經本院許可外，不得再
抗告。如提起再抗告，應於收受後10日內委任律師為訴訟代理人
向本院提出再抗告狀。並繳納再抗告費新台幣１千元。
中    華    民    國    95    年    9     月    5     日
                               書記官  蔡錦輝


司法院資訊處製作；財團法人民間司法改革基金會備份。
